【裁判字號】    90,交聲,580
【裁判日期】    901204
【裁判案由】    違反道路交通管理處罰條例聲明異議
【裁判全文】
臺灣士林地方法院交通事件裁定                      九十年度交聲字第五八號
    原處分機關  臺北巿交通事件裁決所
    受 處分 人
    即 異議 人  甲○○
右列受處分人因違反道路交通管理處罰條例案件，對於臺北市交通事件裁決所九十年
十月八日所為之處分（原處分案號：北市裁三字第駕裁二二－ＡＲ0000000號
）聲明異議，本院裁定如左：
        主  文
異議駁回。
        理  由
一、道路交通管理處罰條例第四十五條第十三款規定：「汽車駕駛人爭道行駛而有左
    列情形者，處二百元以上六百元以下罰鍰：．．．、十三、機器腳踏車不在規定
    車道行駛者。」；並依同法第六十三條第一項第一款規定，記違規點數一點。
二、本件受處分人即異議人甲○○於民國九十年六月二十四日下午三時二十六分，駕
    駛車號ＣＩＦ－八二六號重型機車，在行經台北市○○路○段與民權西路路口時
    ，違規行駛於「禁行機車車道」上，為警照相後掣單舉發，依據道路交通管理處
    罰條例第四十五條第十三款、第六十三條第一項第一款之規定，裁處罰鍰新台幣
    （下同）六百元，並記違規點數一點。
三、本件異議人異議意旨略以：案發當時，伊是先因紅燈而在內側第二車道路口上之
    機車停止區內停車等待，待燈號變綠後，因當時車輛很多，伊只能先直行跨越路
    口，無法直接變換車道，由於通過路口後，伊原先行駛之內側第二車道變為「禁
    行機車道」，伊不及變換車道，才為警掣單舉發，但伊已經盡量減速欲尋求機會
    駛入外側車道云云。
四、惟查，異議人甲○○於右揭時、地駕駛重型機車行駛於「禁行機車車道」之事實
    ，業據其自承在卷，並有現場採證照片一幀附卷可憑，足堪認定；又異議人係直
    行承德路跨越民權西路，該路段均為雙向各四線道路，每車道寬約二至三公尺，
    此有台北市警察局大同分局繪製現場圖一紙在卷可考，依此計算，上開路口長度
    至少二十公尺以上，且由卷附照片所示，異議人為警拍照時，其所在位置距離路
    口已有相當距離，足認異議人在為警舉發前，即有相當行車距離及時機供其變換
    至應行車道，是其所稱不及變換車道之辯，核屬無據，殊難採信。至異議人另辯
    稱案發時欲尋求變換車道乙情縱令屬實，亦無礙於既成違規事實之認定。綜上，
    原處分機關據以援引首揭規定，裁處異議人罰鍰六百元，另計違規點數一點，並
    無不當，本件異議為無理由，應予駁回。
據上論斷，應依道路交通案件處理辦法第十九條，裁定如主文。
中      華      民      國      九十      年      十二      月    四    日
                                      臺灣士林地方法院交通法庭
                                          法  官  吳  祚  丞
右正本證明與原本無異。
如不服本裁定應於送達後五日內向本院提出抗告狀。
                                          書記官  林  立  原
中      華      民      國      九十      年      十二      月    十二  日


司法院資訊處製作；財團法人民間司法改革基金會備份。
